臺灣臺北地方法院民事裁定  
111年度勞補字第121號
原      告  林心瀛  
            莊婉琪  
共      同
訴訟代理人  劉志賢律師(法扶律師)
上列當事人與被告昱全國際股份有限公司間請求給付資遣費等事
件，本院裁定如下：
    主  文
原告林心瀛、莊婉琪應於收受本裁定送達之翌日起五日內，向本
院分別補繳新臺幣參仟參佰參拾參元，逾期未繳，即駁回其訴。
    理  由
一、按以一訴主張數項標的者，其價額合併計算之。因確認僱傭
    關係或給付工資、退休金或資遣費涉訟，勞工或工會起訴或
    上訴，暫免徵收裁判費3分之2。民事訴訟法第77條之2第1 
    項前段、勞動事件法第12條第1項分別定有明文。
二、經查：
（一）原告林心瀛於訴之聲明第一項請求被告給付新臺幣（下同
      ）62,023元（原告請求之金額中含積欠薪資59,423元、
　　　特休未休工資2,600元）、訴之聲明第三項請求提撥4,692
      元至其勞工退休金個人專戶，此部分訴訟標的金額為66,7
      15元（計算式：62,023＋4,692 ＝66,715）；原告莊婉琪於
      訴之聲明第一項請求被告給付62,131元（原告請求之金額
      中含積欠薪資59,731元、特休未休工資2,400元）、訴之
      聲明第五項請求提撥3,858元至其勞工退休金個人專戶，
      此部分訴訟標的金額為65,989元（計算式：62,131＋3,858
      ＝65,989），依民事訴訟法第77條之13之規定，各應徵第
      一審裁判費1,000元，然本件係請求給付積欠薪資、特休
      未休工資、提繳勞工退休金，依勞動事件法第12條第1項
      之規定，得暫免徵收前開所定裁判費之三分之二，是該部
      分應暫先繳納之裁判費各為333元（1,000－【1,000÷3×2】
      ＝333 ，小數點以下四捨五入）；另訴之聲明第二項、第
      四項請求開立非自願離職證明書部分，核屬非因財產權而
      起訴，依民事訴訟法第77條之14第1項規定，各應徵收第
      一審裁判費3,000元。故原告林心瀛、莊婉琪應各繳納第
      一審裁判費3,333元（計算式：333＋3,000＝3,333）。
（二）茲依首揭規定，限原告林心瀛、莊婉琪於收受本裁定送達
      之翌日起5 日內補繳，逾期不繳，即駁回其訴。
三、依民事訴訟法249條第1項但書，裁定如主文。
中　　華　　民　　國　　111 　年　　2 　　月　　9 　　日
                        勞動法庭法  官  方祥鴻
以上正本係照原本作成。　　　　　　　　　
如不服本裁定關於核定訴訟標的價額部分，應於送達後10日內向
本院提出抗告狀，並繳納抗告費新臺幣1,000元；其餘關於命補
繳裁判費部分，不得抗告。
中　　華　　民　　國　　111 　年　　2 　　月　　 9  　日
                                書記官　巫玉媛